Inventaris van het archief van de Algemene Rekenkamer, 1944-1981
Nationaal Archief, Den Haag
- NIET GEHEIM ARCHIEF VAN HET COLLEGE 1944 - 1981, 1
  - Stukken betreffende bijzondere onderwerpen, 1.2
    - Controle op het het financieel beheer van Nederlands Nieuw-Guinea, 1.2.5
      - Stukken betreffende controle van inkomsten en uitgaven in Nieuw-Guinea in de jaren 1955-1967, 2721-2725; 5 dozen
        - 1955-1959, 2721
          Met inliggend een lijst verwijzend naar relevante verslagdossiers en afdoeningsbesluiten uit de periode 1950-1969.
        - 1960-1961, 2722
        - 1962, 2723
        - 1962, 2724
        - 1963-1967, 2725
    - Overige stukken, 1.2.6
      - Stukken betreffende advisering door de Algemene Rekenkamer over de ontwerp-Comptabiliteitswet 1976, 1963-1975; 2199-2200; 2 dozen
        Zie ook inventarisnummer 2774
        - 1963 maart - 1967 april, 2199
        - 1968 mei - 1975 november, 2200
- GEHEIM ARCHIEF VAN HET COLLEGE (1923) 1944 - 1981, 2
  - Stukken van algemene aard, 2.1
    - Geheime notulen 1923-1981., 2726-2727
      - 1923-1966, 2726; 1 band
      - 1967 - 1981 (fotokopie), 2727; 1 omslag
    - 'Geheime afdoeningen', registers van geheime afdoeningsbesluiten met vermelding van datum en letter van het besluit en de korte inhoud., 1943 -1981; 2728-2729,2792-2795; 2 omslagen, 3 banden
      - 1943-1946, 2792
      - 1946-1953, 2728
      - 1961-1962, 2729
      - 1964-1971, 2793
      - 1971-1977, 2794
      - 1977 - 1981 (fotokopie), 2795
    - Bijlagen tot de geheime notulen, waarbij de stukken uit de jaren 1947-1963 voorzien zijn van een inhoudsopgave., 1944-1981; 2730-2768; 39 dozen
      Een aantal stukken is uit de bijlagen gelicht en apart opgeborgen.
      - 1944, 2730
      - 1945, 2731
      - 1946, 2732
      - 1947, 2733
      - 1948, 2734
      - 1949, 2735
      - 1950, 2736
      - 1951, 2737
      - 1952, 2738
      - 1953, 2739
      - 1954, 2740
      - 1955, 2741
      - 1956, 2742
      - 1957, 2743
      - 1958, 2744
      - 1959, 2745
      - 1960, 2746
      - 1961, 2747
      - 1962, 2748
      - 1963, 2749
      - 1964, 2750
      - 1965, 2751
      - 1966, 2752
      - 1967, 2753
      - 1968, 2754
      - 1969, 2755
      - 1970, 2756
      - 1971, 2757
      - 1972, 2758
      - 1973, 2759
      - 1974, 2760
      - 1975, 2761
      - 1976, 2762
      - 1977, 2763
      - 1978, 2764
      - 1979, 2765
      - 1980, 2766
      - 1981 (1 januari - 15 juni), 2767
      - 1981 (20 juli - 31 december), 2768
  - Stukken betreffende bijzondere onderwerpen, 2.2
    - Intern functioneren en personeel, 2.2.1
      - Stukken betreffende de vragenlijst voor de toetsing van de interne controle (tweede druk). mei 1980, gewijzigde versie december 1980., 2769; 1 omslag
      - vervallen, 2770
      - Losbladige verzameling interne instructies van de Algemene Rekenkamer vanaf 1977, wijzigingen ingevoegd tot februari 1984., 1977-1984; 2771; 1 omslag
      - Stukken betreffende de functiebeschrijving en beoordelingsvoorschriften van personeel van de Algemene Rekenkamer., 1964-1981.; 2772; 1 omslag
      - Stukken betreffende verbetering van het functioneren van de Algemene Rekenkamer., 1979-1981; 2773; 1 omslag
      - Stukken betreffende evaluatie van de Comptabiliteitswet 1976., 1973-1982; 2774; 1 omslag
        Zie ook: paragraaf 1.2.6
      - Stukken betreffende rekenings- en begrotingsvoorschriften van de centrale afdeling Financieel-Economische Zaken van het ministerie van Financiën, met inhoudsopgave., 1977-1979; 2775; 1 omslag
      - Stukken betreffende het registratiestempel van de Algemene Rekenkamer., 1946-1963.; 2776; 1 omslag
      - Notulen van de vergadering van de secretaris van het college met de chefs van de afdelingen. Doorslagen en fotokopieën., 1946-1981; 2782-2783; 2 omslagen
        - 1946-1961, 2782
        - 1962-1981, 2783
    - Contactcommissie voor controle-aangelegenheden, 2.2.2
      De CCCA is een commissie voor het contact tussen Algemene Rekenkamer en Centrale Accountantsdienst. De vergaderingen zijn besloten.
      - Notulen van de Contactcommissie voor controle-aangelegenheden CCCA)., 1951-1980; 2780; 1 omslag
    - Technische adviescommissie, 2.2.3
      De commissie werd ingesteld bij beschikking van 3 maart 1952 nr. 598 R.
      - Rapport betreffende de bevindingen van de technische adviescommissie van de Algemene Rekenkamercommissie ten aanzien van het bouwen van een vijftal kazernes door de NV Midden Nederland voor het ministerie van Oorlog., 3 juni 1953; 2784; 1 deel
    - Commissie onregelmatigheden Arbeidsdienst, 2.2.4
      De commissie werd ingesteld bij gemeenschappelijke beschikking van de Algemene Rekenkamer en de departementen van Algemene Zaken en Financiën van 15 april 1943 nr. 724.
      - Notulen van de vergaderingen en aantekeningen van besprekingen van de commissie belast met een onderzoek naar de plaatsgevonden onregelmatigheden bij de Nederlandse Arbeidsdienst., 1943-1944.; 2786; 1 deel
      - Verslag met bijlagen van de werkzaamheden van de commissie van onderzoek naar de plaatsgevonden onregelmatigheden bij de Nederlandse Arbeidsdienst., 1943-1944.; 2787-2788; 2 delen
        - Bijlagen, 2787
        - Verslag, 2788
    - Overige stukken, 2.2.5
      - Stukken betreffende de loop der onderhandelingen van het Beheersinstituut met de heer P. Menten, vanaf de opdracht van 5 februari 1952 van de minister van Justitie aan de heer J.J. de Vries., 1951-1952; 2777; 1 omslag
      - Stukken betreffende instelling, werkzaamheden en eindverslag van de commissie ter bestudering van het vraagstuk 'Kamer van bezwaren', waarvan de voorzitter van de Algemene Rekenkamer, Th. Sanders, lid was., 1947-1953; 2781; 1 omslag
        Bij besluit van 13 juli 1948 nr. 8144 Bureau Bestuurszaken van Binnenlandse Zaken en Minister-president werd deze commissie ingesteld met de opdracht te onderzoeken in hoeverre er behoefte bestaat aan een orgaan belast met het ontvangen en onderzoeken van klachten over handelingen van administratieve organen waartegen geen rechtsmiddel bestaat.
      - Ingekomen nota van het lid van het College drs. M. de Bloeme over de werkzaamheden van de accountant-generaal P.H. Keller met betrekking tot het beheer van de Nederlandse regering buiten Nederland in de periode 1940-1947., 28 mei 1947; 2785; 1 deel
      - Nota van het Bureau Buitenlandse Zaken opgesteld naar aanleiding van de vraag van de voorzitter van de Algemene Rekenkamer naar het bestaansrecht van de Westeuropese Unie en de zin van de controles van het Agentschap voor de Wapencontrole, 14 mei 1974, met bijlagen., 1956-1974; 2789; 1 omslag
- ARCHIEF VAN DE ALGEMENE REKENKAMER DIENSTDOENDE IN DE NEDERLANDSE ANTILLEN 1954-1960, 3
  - Notulen en geheime notulen van de Algemene Rekenkamer dienstdoende voor de Nederlandse Antillen., 1954-1960; 2701-2701A; 2 banden
    - 1954 (18/1) - 1960 (4/1), 2701; 1 band
    - 1954 (26/4) - 1958 (14/10) geheim, 2701A; 1 band
  - Bijlagen tot de notulen met notitie van agendakenmerken en datum en nummer van afdoening., 1954-1959; 2702-2707; 6 dozen
    - 1954-1955, 2702
    - 1956, 2703
    - 1957, 2704
    - 1958, 2705
    - 1959, 1e halfjaar, 2706
    - 1959, 2e halfjaar, 2707
  - 'Rapportlijsten', register van in de vergadering van het College behandelde rapporten met vermelding van vergaderdatum, inhoud, afdoening en eventueel met verwijzing naar het verslag., 1954 -1959; 2708; 1 band
  - Agenda's, 'indicateurs' op de ingekomen stukken met vermelding van agendakenmerken (datum en jaarnummer), datum en nummer van het stuk, behandelende afdeling en datum en nummer van afdoening., 1954-1959; 2709; 1 band
  - 'Brieven Nederlandse Antillen', register van ingekomen stukken ingeschreven op datum van het stuk, met verwijzing naar agendakenmerken en afdoening., 1954-1959; 2710; 1 band
  - 'Index Nederlandse Antillen', register waarin ingekomen en minuten van uitgaande stukken rubrieksgewijs zijn ingeschreven., 1954-1959; 2711; 1 band
  - Stukken van de Algemene Rekenkamer dienstdoende in de Nederlandse Antillen., juni 1956 - februari 1957; 2778; 1 omslag
  - Ingekomen en minuten van uitgaande stukken betreffende de instelling en werkzaamheden van de Algemene Rekenkamer dienstdoende in de Nederlandse Antillen december 1953-november 1959, met voorin een agenda., 1952-1959; 2779; 1 omslag
- GEHEIM ARCHIEF VAN DE VOORZITTER VAN HET COLLEGE 1947 - 1974, 4
  - Stukken betreffende geheime uitgaven over de periode 1947- 1974., 2790; 1 doos
    Bevat vijf verzegelde enveloppen over de volgende onderwerpen:
    Defensie, accountantsrapporten, 1944-1955
    Defensie, accountantsrapporten, 1957-1971
    Defensie, 1947-1973
    Marine, 1954-1959, 1962, 1963
    Algemene Zaken, 1963-1974.
    Openbaarheid beperkt tot 1 januari 2022
- GEDEPONEERD ARCHIEF VAN DE VOORZITTER VAN HET COLLEGE, DE HEER H. PESCHAR 1972 - 1984, 5
  - Stukken afkomstig van de heer H. Peschar, voozitter van het College 1972 - 1984, genummerd 1-109, met inhoudsopgave., 2791; 1 omslag